# 【请教陈版主和各位前辈】关于权益工具与负债工具的判断以及相关会计处理

提问人：LL014 时间：2018-04-19 11:09:55
甲公司与乙公司签订投资协议，约定甲公司投资乙一亿元，乙公司需定期以固定利率向甲公司支付固定投资收益，投资后甲公司在乙公司占股份，协议约定了支付固定投资收益的期限和金额。 且协议约定，投资期限届满时最后一年，甲持有乙的股份将以人民币原价转让给丙，丙需要在规定期限内付清股份转让款。 在这种情况下，甲对乙的投资是否视为债务工具处理，不能计入实收资本，是否能视为出资不实的问题？ 如果在这种情况下乙公司对甲公司支付的固定投资收益是否只能作为借款利息处理？

回答人：chenyiwei
乙公司的单独报表层面：接受甲公司的投资款，按投资协议确认实收资本和资本公积；同时按照约定期限内需支付给甲公司的每年固定收益的折现值，借记“资本公积——资本溢价”，贷记长期应付款。后续每年支付固定收益时，从该长期应付款中列支。 甲公司层面：对乙的投资按债权投资处理，以摊余成本计量，确认利息收入。

提问人：1091 时间：2018-04-28 16:49:37
请问陈版主，冲减资本公积的理论依据是？

回答人：chenyiwei
相当于有部分投资最后还是被投资方收回了，这里的资本公积借方实际上是表明出资不足。